Minutes et répertoires du notaire Vincent MAUPEOU, 23 mai 1532 - 1570 (étude VIII)
Archives nationales
- Minutes de Vincent MAUPEOU, 26 janvier 1526 - 1570; MC/ET/VIII/174 - MC/ET/VIII/518
  - Minutes. 1570, MC/ET/VIII/279
    - Contrat de mariage entre Jacques Barbette, veuf, juré mouleur de bois, d'une part, et Marguerite Breviaire, veuve, au service de Pierre Breviaire, son frère, marchand mercier, veuve de Jean Hermyte, doreur sur fer, d'autre part., 28 janvier 1571; MC/ET/VIII/279
      contrat de mariage; Mondoubleau (Loir-et-Cher); Barbette, Jacques; Breviaire, Marguerite; Breviaire, Pierre; Hermyte, Jean; employé de maison; décorateur; commerçant; officier civil (Ancien Régime)
    - Contrat de mariage entre Louis Tuffyer, avocat en la cour du Parlement, fils de Jean Tuffyer, docteur en la Faculté de médecine, demeurant à Montdoubleau (près de Vendôme), d'une part, et Élisabeth Belut, mineure, fille de Pierre Belut, décédé, procureur en la cour de Parlement, et d'Anne Le Denoys, d'autre part., 9 avril 1571; MC/ET/VIII/279
      Anne Le Denoys, stipulant pour sa fille comme tutrice.
      contrat de mariage; Saint-Landry (port); Troyes (Aube); Belut, Elisabeth; Belut, Pierre; Le Denoys, Anne; Tuffier, Jean; Tuffier, Louis; avocat au parlement (Ancien Régime); docteur d'université; procureur de justice (Ancien Régime)
    - Contrat de mariage entre André Pynart, courtier de chaux, demeurant au Port Saint Landry, d'une part, et Catherine Collet, veuve, demeurant au Port Saint-Landry, veuve de Pierre Challon, boucher, demeurant à Troyes, d'autre part., 7 mai 1571; MC/ET/VIII/279
      contrat de mariage; Challon, Pierre; Collet, Catherine; Pinart, André; boucher; courtier
    - Contrat de mariage entre Nicolas Lenoir, notaire au Châtelet, [fils de Jacques Lenoir l'aîné, d'une part] et Marguerite Mussart, mineure, fille de Jean Mussart, bourgeois de Paris, [décédé, marchand apothicaire épicier, et de Nicole Frezeau, décédée, d'autre part] en présence de Jean Augirart, naguère notaire au Châtelet, et de Jean Lusson, notaire au Châtelet, oncle et beau-frère de la future épouse [assistée de Lucien Bhette, marchand apothicaire - épicier bourgeois de Paris, son tuteur et en présence de Claude Petit, marchand épicier à Paris, requête son tuteur]., 8 mai 1571; MC/ET/VIII/279
      Marguerite Mussart, assistée d'honorable homme Lucien Bhette, marchand apothicaire épicier, bourgeois de Paris, tuteur.
      Date de création de la notice: 2005
      contrat de mariage; Augirart, Jean; Lenoir, Nicolas; Lusson, Jean; Mussart, Marguerite; Bhette, Lucien; Frezeau, Nicole; notaire; commerçant; pharmacien
    - Contrat de mariage entre Jean Autrot, sculpteur, fils de (?), décédé, et de Nicole Coquellet, d'une part, et Marie Delaistre, fille de Pierre Delaistre, décédé, maître tailleur d'habits, marchand de vin, et d'Étiennette Fremont, d'autre part., 13 mai 1571; MC/ET/VIII/279
      Nicole Coquellet, à présent femme de Pierre Lheureux, sculpteur à Paris; Étiennette Fremont, veuve en 2èmes noces de Claude Suget, marchand de vin, bourgeois de Paris, stipulant pour sa fille.
      contrat de mariage; Autrot, Jean; Coquellet, Nicole; Delaistre, Marie; Delaistre, Pierre; Fremont, Etiennette; Lheureux, Pierre; Suget, Claude; commerçant; sculpteur; tailleur d'habits
    - Contrat de mariage entre Ponce Sauvage, procureur au Châtelet de Paris, d'une part, et Marie Vagnez, fille de Thomas Vagnez, procureur au Châtelet de Paris, et de Catherine Regnier, d'autre part., 24 mai 1571; MC/ET/VIII/279
      contrat de mariage; Regnier, Catherine; Sauvage, Ponce; Vagnez, Marie; Vagnez, Thomas; procureur de justice (Ancien Régime)
    - Contrat de mariage entre Simon Guibillon, marchand de vin, demeurant rue des Noyers, d'une part, et Jacqueline Bissaulge, fille de Jean Bissaulge, décédé, maître, bourgeois de Paris, d'autre part., 28 juillet 1571; MC/ET/VIII/279
      contrat de mariage; Noyers (rue des); Bissaulge, Jacqueline; Bissaulge, Jean; Guibillon, Simon; commerçant
    - Contrat de mariage entre Mathieu de Noyelles, marchand mercier au Palais, d'une part, et Andrée Prenet, fille de Nicolas Prenet, décédé, vigneron, demeurant à Yerre et de Georgette Duchesne, décédée, d'autre part., 7 août 1571; MC/ET/VIII/279
      contrat de mariage; Palais de Justice (boutique); Yerres (Essonne); Duchesne, Georgette; Noyelles, Mathieu de; Prenet, Andrée; Prenet, Nicolas; commerçant; viticulteur
    - Contrat de mariage entre Fleurent Bigot, marchand mercier, d'une part, et Marie Le Loup, mineure, fille de Philbert Le Loup, décédé, et de Charlotte Thyboust, décédée, d'autre part., 26 août 1571; MC/ET/VIII/279
      La future, assistée d'honorable homme Guillaume Erondelle, marchand orfèvre, bourgeois de Paris, tuteur et curateur.
      contrat de mariage; Bigot, Fleurent; Erondelle, Guillaume; Le Loup, Marie; Le Loup, Philbert; Thiboust, Charlotte; commerçant; orfèvre
    - Contrat de mariage entre Antoine Le Blanc, imprimeur, demeurant rue Bordelle, d'une part, et Jeanne Bertheau, veuve de Jacques Le Marye, maître chandelier en suif, fille de Jacques Bertheau, décédé, tonnelier, et de Jeanne Hocher, d'autre part., 21 octobre 1571; MC/ET/VIII/279
      contrat de mariage; Bordelle (rue); Bertheau, Jacques; Bertheau, Jeanne; Hocher, Jeanne; Le Blanc, Antoine; Le Marye, Jacques; cirier; imprimeur; tonnelier
  - Minutes. 1566, MC/ET/VIII/280; Document détérioré.
    - Acte concernant Gabriel Myron, conseiller en Parlement, à Paris, et Christophe Hubert, docteur régent en la faculté de médecine., 1er septembre 1566; MC/ET/VIII/280
      Hubert, Christophe; Myron, Gabriel; docteur d'université
  - Minutes. 1526, 26 janvier - 1547, 20 août, 26 janvier 1526 - 20 août 1547; MC/ET/VIII/281; Document détérioré.
    1526, 26 janvier, 16 mars et 7 octobre.
    1528, 8 mai: cet acte est signé par Bastonneau en premier et Simon Le Maupin en second.
    1533, 7 juin.
    1537, mai à décembre: manque août.
    1538, février à 12 avril.
    1539, 10 mars, avril à juillet, octobre.
    1540, janvier et février.
    1541, 31 mars et 1 avril.
    1546, 24 juillet.
    1547, 14 juin et 20 août.
    Actes passés par-devant François Bastonneau.
    Vincent Maupeou signe aussi en premier.
  - Minutes. 1538, 25 avril - 1539, 2 avril, 25 avril 1538 - 2 avril 1539; MC/ET/VIII/284
    Actes dressés par François Bastonneau.
  - Minutes. 1538, 25 avril - 1539, 5 avril, 25 avril 1538 - 5 avril 1539; MC/ET/VIII/285
  - Minutes. 1538, 25 avril - 1539, 5 avril, 25 avril 1538 - 5 avril 1539; MC/ET/VIII/286
  - Minutes. 1543, 28 mars - 1544, 12 avril, 28 mars 1543 - 12 avril 1544; MC/ET/VIII/290; registre. Document détérioré.
  - Minutes. 1544, 23 avril - 1545, 4 avril, 23 avril 1544 - 4 avril 1545; MC/ET/VIII/291; registre. Document détérioré.
  - Minutes. 1558, 11 avril - 1559, 24 mars, 11 avril 1558 - 24 mars 1559; MC/ET/VIII/518
    1558, 11 avril à 1559, 24 mars: actes dressés par Guillaume, Simon.
    1559, 25 mars ou mai: donation en usufruit sur parchemin par Jacques Fourre, abbé de Livry, à Gabriel de Bersieres, prieur claustral de la maison des Ermites du Val-Adam, dépendant de l'abbaye passée par-devant Vincent Maupeou.